臺灣桃園地方法院刑事判決　　　　　　　96年度訴字第1369號
公　訴　人　臺灣桃園地方法院檢察署檢察官
被　　　告　甲○○
指定辯護人　本院公設辯護人乙○○
上列被告因違反毒品危害防制條例等案件，經檢察官提起公訴（
96年度偵字第1043號），本院判決如下：
    主  文
甲○○共同運輸第一級毒品，處有期徒刑拾柒年，褫奪公權伍年
。扣案之第一級毒品海洛因（合計淨重壹佰肆拾柒點肆柒公克）
沒收銷燬之；扣案之包裝前述毒品所用之透明塑膠膜均沒收。
    事  實
一、甲○○明知海洛因係毒品危害防制條例第2 條第1 項所列管
    之第1 級毒品，並屬於懲治走私條例公告管制物品項目及其
    數額甲類第4 款之管制進出口物品，不得非法運輸入境，竟
　　因染有施用海洛因之惡習，而思自國外走私毒品回台供己施
　  用，民國96年4 月間某日，其友人綽號「小吳」之成年男子
    （真實姓名年籍均不詳）得知該情後，向甲○○表示其有管
    道可自國外取得較便宜之毒品，甲○○即留下其母親所有交
    由其使用之行動電話門號0000000000號予該名「小吳」之男
    子以供聯繫。約隔數日，即由1 姓名年籍不詳之成年男子自
    稱係「小吳」之友人撥打甲○○使用之上開行動電話，向甲
    ○○表示已安排其至菲律賓購買毒品海洛因，甲○○表示其
    能力僅足購買新臺幣（下同）15萬元之海洛因，該名男子遂
    接續向甲○○表示其至菲律賓依指示取得之毒品，除甲○○
    可以15萬元購得之1 兩海洛因外，其餘毒品再以每兩2 萬元
    之代價委由甲○○攜帶來台，迨回台計算實際毒品數量後再
    給付報酬，並先支付甲○○來回機票費用2 萬元及在菲律賓
    之食宿費用8 千元披索，謀定後，甲○○即與該「小吳」及
    「小吳」之友人共同基於運輸第一級毒品海洛因與私運管制
    物品進口之犯意聯絡，推由甲○○於同年5 月6 日上午7 時
    55 分 許，自臺灣桃園機場搭乘中華航空公司CI-631號班機
    出境，抵達菲律賓馬尼拉市後，旋有當地另1 名亦具犯意聯
    絡之姓名年籍不詳之成年男子撥打甲○○上開行動電話，指
    示甲○○至當地某飯店312 號房，迨甲○○前往該飯店房間
    後，再依該名男子指示將購買毒品之15萬元放在房間化妝台
    上，並自行拿取該名男子放置於化妝台上之食宿費用8 千元
    披索及紙盒內由該名男子預先以自有透明塑膠膜包裹成小圓
    柱形之第一級毒品海洛因3 包（合計淨重147.47公克，空包
    裝總重16.47 公克，純度64.79%，純質淨重95.55 公克）。
    嗣於同年5 月8 日，甲○○再依該名男子之指示將前開毒品
    均塞入肛門之方式，於當日下午5 時許，搭乘中華航空公司
    CI636 號班機自菲律賓馬尼拉市飛返臺灣，於同日晚間7 時
    30分許，飛抵臺灣桃園機場，而私自運輸管制進口之第一級
    毒品海洛因進入我國國境。迨甲○○在第一航廈辦理入境通
    關手續之際，為事前接獲線報之板橋憲兵隊會同法務部調查
    局、財政部臺北關稅局人員查獲，經板橋憲兵隊持臺灣桃園
    地方法院檢察署檢察官核發之鑑定許可書，將甲○○帶往桃
    園敏盛綜合醫院以X 光檢查儀檢查復以灌腸之方式，於當日
    晚間9 時55分許，取出甲○○夾藏於肛門之前揭海洛因3 包
    （合計淨重147.47公克，空包裝總重16 .47 公 克，純度
    64.79%，純質淨重95.55 公克），及供其等聯絡運輸毒品事
    宜所用之門號0000000000號行動電話1 具（含SIM 卡1 張）
    ，而查悉上情。
二、案經板橋憲兵隊報告臺灣桃園地方法院檢察署檢察官偵查起
    訴。
    理  由
壹、證據能力部分：
    本件認定事實所引用之卷內所有卷證資料（包含文書證據、
    物證等證據），並無證據證明係公務員違背法定程序所取得
    ，被告甲○○及其指定辯護人於本院審理終結前就卷內所有
    卷證資料之證據能力均表示無意見，且卷內之文書證據，亦
    無刑事訴訟法第159 條之4 之顯有不可信之情況與不得作為
    證據之情形，則依刑事訴訟法第159 條之5 之規定，本件認
    定事實所引用之所有文書證據、物證等證據，均有證據能力
    ，合先敘明。
貳、實體部分：
一、前揭犯罪事實，業據被告甲○○於本院審理時供認不諱（見
    本院96年6 月26日、同年7 月13日筆錄），且扣案經警帶同
    甲○○至敏盛綜合醫院以X 光檢查儀檢查復以灌腸之方式所
    取出之白色粉末3 包，經送法務部調查局鑑定結果，確均含
    有第一級毒品海洛因成分（合計淨重147.47公克，空包裝總
    重16.47 公克，純度64.79%，純質淨重95.55 公克），有法
    務部調查局96年6 月2 日調科壹字第09623048380 號鑑定書
    乙紙在卷可憑，復有臺灣桃園地方法院檢察署鑑定許可書、
    敏盛綜合醫院診斷證明書、台北關稅局扣押貨物、運輸工具
    收據及搜索筆錄、板橋憲兵隊扣押物品收據及扣押物品（清
    冊）目錄表、法務部入出境資訊連結作業各乙紙、現場查獲
    照片13張附卷可稽，此外，復有前述甲○○所運輸入境之第
    一級毒品海洛因3 包（合計淨重147.47公克，空包裝總重16
    .47 公克，純度64.79%，純質淨重95.55 公克）、用以供被
    告甲○○聯繫運輸毒品事宜所用之門號0000000000號行動電
    話1 具（含SIM 卡1 張）扣案為佐，足認被告甲○○之自白
    確與事實相符。事證明確，被告犯行洵堪認定，應依法論科
    。
二、按海洛因屬毒品危害防制條例第2 條第2 項第1 款所定之第
    一級毒品，亦為行政院依懲治走私條例合法授權公告之甲項
    管制進出口物品，被告運輸且私運海洛因進入國境之所為，
    係犯毒品危害防制條例第4 條第1 項之運輸第一級毒品罪及
    懲治走私條例第2 條第1 項之私運管制物品進口罪。被告持
    有第一級毒品海洛因之低度行為，為其運輸之高度行為所吸
    收，不另論罪。其與前述姓名年籍不詳綽號「小吳」之男子
    及另2 名姓名年籍均不詳之成年男子間就前揭犯行，有犯意
    聯絡及行為分擔，俱為共同正犯。又被告以一私運行為，觸
    犯上述2 不同罪名，屬想像競合犯，應依刑法第55條之規定
    從一重之運輸第一級毒品罪處斷。另按運輸第一級毒品罪其
    法定刑為死刑、無期徒刑之罪，而就本件被告甲○○毒品運
    輸走私情形而言，部分毒品係為供自己施用，部分毒品則屬
    俗稱「交通工具」之次要角色，僅為他人利用之工具，雖已
    私運入境，然因及時為警查獲，尚未流入市面危害他人身體
    健康，且其犯後坦承行為錯誤，並表示懺悔，衡酌被告造成
    社會整體侵害程度及前述被告走私毒品等情狀，即令處以該
    罪之最低法定刑無期徒刑，猶嫌過重且失之過苛，情輕而法
    重，顯有堪資憫恕之處，爰依刑法第59條之規定酌量減輕其
    刑。審酌被告犯罪之動機、目的、手段，及所運輸之毒品數
    量非少，惟尚未流入市面即為警即時查獲，所生實際損害非
    鉅，犯後並坦承犯行，態度尚稱良好等一切情狀，量處如主
    文所示之刑，並認依其犯罪之性質，有宣告褫奪公權之必要
    ，爰依刑法第37條第2 項、第3 項規定併予宣告褫奪公權5
    年。又刑法第65條第2 項規定：無期徒刑減輕者，為20年以
    下15年以上有期徒刑，是本院縱依前述刑法第59條規定減輕
    其刑結果，亦不得低於有期徒刑15年至明，公訴人請求從輕
    量處有期徒刑13年，尚非允洽，附此敘明。另公訴人聲請併
    依刑法第90條第1 項規定宣告強制工作一節。惟刑法第90條
    第1 項固規定「有犯罪之習慣，或因遊蕩或懶惰成習而犯罪
    者，於刑之執行前，令入勞動場所強制工作」，而觀之本件
    被告甲○○除於95年間因施用毒品案件，經裁定送觀察、勒
    戒外，並無其他犯罪前科紀錄，有卷附臺灣高等法院被告前
    案紀錄表可按，尚難謂被告積習已深，顯有犯罪之習慣，亦
    無證據證明被告有因遊蕩或懶惰成習而犯罪之情形，現復因
    本件經本院羈押中，俟判決確定執行本件科處之有期徒刑，
    應足收刑罰執行矯正之效果，是本院認尚無依刑法第90條第
    1 項規定，對被告宣告強制工作之必要，亦併予敘明。
三、扣案之第一級毒品海洛因3 包（合計淨重147.47公克，純度
    64.79%，純質淨重95.55 公克），係屬第一級毒品，不問屬
    於犯人與否，應依毒品危害防制條例第18條第1 項前段規定
    宣告沒收銷燬之；至扣案包裹毒品之透明塑膠膜（包裝總重
    16.47 公克），具有防止毒品裸露、潮濕並便於運輸所用之
    物，並經鑑定機關就之與本件扣案之海洛因分別鑑析其重量
    ，有前述法務部調查局鑑定書可憑，是與扣案之海洛因即無
    不可析離而無法個別宣告沒收之情事，且係共犯即前述在菲
    律賓當地之姓名年籍不詳之男子所有提供被告犯本件運輸第
    一級毒品罪所用之物，應併依同條例第19條第1 項規定諭知
    沒收，上開毒品之外包裝既已經扣案，事理上即無一部或全
    部不能沒收之虞，自無庸依同條項規定諭知「如一部或全部
    不能沒收時，追徵其價額」之必要。又扣案之門號00000000
    00號行動電話1 具（含SIM 卡1 張），雖亦係用以供被告與
    共犯聯繫運輸毒品事宜所用之物，惟非被告甲○○所有，業
    據被告供明在卷，又非違禁物，爰不予宣告沒收。至被告於
    本院審理時自承運輸本件毒品扣除其所購買之海洛因外尚可
    獲得每兩海洛因2 萬元之代價6 萬元（按1 兩為37.5公克，
    以本件被告私運入境之海洛因淨重147.47公克計算，約重4
    兩，稽以被告自承其15萬元可購買1 兩海洛因，是所餘3 兩
    海洛因部分，被告應可獲取6 萬元之代價），惟因被告尚未
    實際取得該等報酬，自無庸對之宣告沒收。另被告往返臺灣
    、菲律賓馬尼拉市之間所使用機票費用2 萬元、食宿費用8
    千披索，顯係被告與共犯「小吳」等人進行本案運輸毒品犯
    罪之必要交通、食宿支出，非供渠等運輸毒品犯罪之用，亦
    非渠等本案運輸毒品所得之對價，難認與本案運輸毒品犯罪
    有直接關聯性，尚不得依毒品危害防制條例第19條第1 項規
    定宣告沒收，末此敘明。
據上論斷，應依刑事訴訟法第299 條第1 項前段，毒品危害防制
條例第4 條第1 項、第18條第1 項前段、第19條第1 項，懲治走
私條例第2 條第1 項、第11條，刑法第11條、第28條、第55條、
第59條、第37條第2 項，判決如主文。
本案經檢察官蔡宜均到庭執行職務。
中　　華　　民　　國　　96　　年　　10　　月　　23　　日
                    刑事第七庭審判長法　官　蕭世昌
                                    法  官  連雅婷
                                    法  官  林惠霞
以上正本證明與原本無異。
如不服本判決，應於收受送達後10日內向本院提出上訴書狀。
                                    書記官  陳恩如
中　　華　　民　　國　　96　　年　　10　　月　　23　　日
附錄本案論罪科刑法條全文
毒品危害防制條例第4條
  製造、運輸、販賣第一級毒品者，處死刑或無期徒刑；處無期
徒刑者，得併科新臺幣1 千萬元以下罰金。
  製造、運輸、販賣第二級毒品者，處無期徒刑或7 年以上有期
徒刑，得併科新臺幣7 百萬元以下罰金。
  製造、運輸、販賣第三級毒品者，處5 年以上有期徒刑，得併
科新臺幣5 百萬元以下罰金。
  製造、運輸、販賣第四級毒品者，處3 年以上10年以下有期徒
刑，得併科新臺幣3 百萬元以下罰金。
  製造、運輸、販賣專供製造或施用毒品之器具者，處1 年以上
7年以下有期徒刑，得併科新臺幣1 百萬元以下罰金。
  前5項之未遂犯罰之。
